臺灣橋頭地方法院民事判決　　　　　　110年度岡簡字第360號
原　　　告　高夢珍　
被　　　告　曾得時　
上列當事人間請求給付票款事件，本院於民國110 年11月4 日言
詞辯論終結，判決如下：
    主  文
被告應給付原告新臺幣陸拾萬元，及自民國一一○年十月八日起
至清償日止，按週年利率百分之六計算之利息。
訴訟費用由被告負擔。
本判決得假執行。
    事實及理由
    事實及理由
一、原告主張：被告持如附表所示之本票（下稱系爭本票），於
    民國107 年8 月1 日向原告借貸新臺幣（下同）600,000 元
    。嗣經原告提示系爭本票均未獲付款，屢經催討亦未獲被告
    置理，經原告前往戶政事務所調閱被告戶籍資料，方知被告
    係以「曾印龍」名義簽發系爭本票，經原告提起詐欺告訴後
    ，被告於偵查中已坦承上情。爰依票據之法律關係，請求被
    告給付上開票款等語。並聲明：被告應給付原告600,000 元
    ，及自起訴狀繕本送達翌日起至清償日止，按週年利率6%計
    算之利息。願供擔保，請准宣告假執行。
二、被告於言詞辯論期日到場，對於原告之請求逕為認諾（參本
    院卷第43頁）。
三、本院得心證之理由：
    按當事人於言詞辯論時為訴訟標的之捨棄或認諾者，應本於
    其捨棄或認諾為該當事人敗訴之判決，民事訴訟法第384 條
    定有明文。被告對於原告依訴之聲明所為關於其法律關係之
    請求，於法院行言詞辯論時為承認者，即生訴訟法上認諾之
    效力，法院應不待調查原告請求之訴訟標的之法律關係果否
    存在，逕以認諾為該被告敗訴判決之基礎（最高法院85年度
    臺上字第153 號判決意旨參照）。查本件被告於110 年11月
    4 日本院言詞辯論時為訴訟標的之認諾，有言詞辯論筆錄在
    卷可參（詳本院卷第43頁），揆諸上開規定，即應本於其認
    諾為被告敗訴之判決。從而，原告依票據之法律關係，請求
    被告給付600,000 元，及自起訴狀繕本送達翌日即110 年10
    月8 日起（見本院卷31頁送達證書）至清償日止，按週年利
    率6%計算之利息，為有理由，應予准許。
五、本件係就民事訴訟法第427 條第1 項訴訟適用簡易程序所為
    被告敗訴之判決，爰依同法第389 條第1 項第3 款規定，依
    職權宣告假執行。
六、訴訟費用負擔之依據：民事訴訟法第78條。
中    華    民    國   110    年    11    月    18    日
                  岡山簡易庭  法    官  林揚奇
以上正本係照原本作成。
如不服本判決，應於送達後20日內，向本院提出上訴狀並表明上
訴理由，如於本判決宣示後送達前提起上訴者，應於判決送達後
20日內補提上訴理由書（須附繕本）。
中    華    民    國   110    年    11    月    18    日
                              書 記 官  陳麗如
　
附表：
┌──┬────┬─────┬───┬─────┬───┐
│編號│發票人  │金額（新臺│本票號│發票日    │到期日│
│    │        │幣）      │碼    │          │      │
├──┼────┼─────┼───┼─────┼───┤
│ 1  │曾印龍  │600,000 元│439752│107 年8 月│未記載│
│    │        │          │      │1 日      │      │
└──┴────┴─────┴───┴─────┴───┘